【裁判字號】    97,花易,25
【裁判日期】    970423
【裁判案由】    傷害
【裁判全文】
臺灣花蓮地方法院刑事判決              97年度花易字第25號
公  訴  人  臺灣花蓮地方法院檢察署檢察官
被      告  乙○○
上列被告因傷害案件，經檢察官聲請簡易判決處刑（97年度偵緝
字第25號），本院認不宜以簡易判決處刑，改以通常程序審理，
判決如下：
    主  文
乙○○無罪。
    理  由
一、公訴意旨略以：被告乙○○於民國96年8月10日上午9時許，
    駕駛車號IX–4072號自小客車附載不詳姓名年籍者數人行經
    花蓮縣吉安鄉○○路○段與北安街81 巷之交岔路口附近時，
    因不滿告訴人甲○○駕駛車號3830–GY號自小客車（附載李
    惠伶）超其車輛，待甲○○停車等待紅綠燈號誌時，乙○○
    即將其車輛開到甲○○所駕駛之上開車輛前方，下車質問甲
    ○○為何超車，並基於傷害之犯意，伸手進入車窗徒手毆打
    甲○○，致甲○○受有右手前臂挫傷、左手前臂挫傷等傷害
    。嗣經甲○○記取車號後報警循線查獲，因認被告乙○○涉
    刑法第277條第1項之傷害罪嫌云云。
二、按犯罪事實應依證據認定之，無證據不得認定犯罪事實；不
    能證明被告犯罪者，應諭知無罪之判決，刑事訴訟法第 154
    條第2項及第301條第1 項分別定有明文。次按認定不利於被
    告之事實，須依積極證據，苟積極證據不足為不利於被告事
    實之認定時，即應為有利於被告之認定，更不必有何有利之
    證據。
三、本案聲請簡易判決處刑認被告乙○○涉有上開犯行，主要係
    以證人即告訴人甲○○於警詢、偵查中之證述、證人李惠伶
    於警詢、偵查中之證述、甲○○診斷證明書、受傷照片、被
    告乙○○之入出境資料、復興航空公司ＧＥ355 航班時刻表
    等為主要依據。訊據被告乙○○堅決否認有上開犯行，辯稱
    稱：伊未曾於上開時、地駕駛上開3830–GY號自小客車與告
    訴人甲○○發生行車糾紛，更未毆打告訴人，伊96年8 月10
    日上午人係在桃園中壢，下午即至桃園國際機場搭機至大陸
    等語。經查：
（一）有關本案告訴人因行車糾紛遭人毆打受傷一節，固據證人
      即告訴人甲○○於警詢、偵查及本院證述甚詳，並有卷附
      驗傷單驗傷照片可參，然質諸證人甲○○於警詢、偵查中
      均係證稱本案案發時點係96年8月11日上午9時許，於本院
      更明確證稱：「（問：本案你是何時被毆打？）我是在去
      年8月11日上午9時，被毆打後隨即用手機撥110 報警通知
      車號，110 叫我到附近的派出所報案，我先到慈濟醫院驗
      傷就到北昌派出所報案。」、「（問：依你慈濟醫院的診
      斷證明書記載是在96年8月11 日至門診就醫是否就是你被
      毆打的當天？）是。」、「（問：檢察官聲請簡易判決處
      刑書認為案發是96年8月10 日，是否記載錯誤？）應該是
      11日。」等語明確，核與證人李惠伶於警詢中證述案發時
      點相符，另參以卷附告訴人慈濟綜合醫院診斷證明書影本
      ，亦係記載告訴人就診日期係96年8月11 日。故本案告訴
      人遭毆打之時點應係96年8月11日上午9時許，是公訴人引
      花蓮縣警察局吉安分局北昌派出所受理刑事案件報案三聯
      單記載發生時間而遽為本案案發時間，應屬錯誤，先此敘
      明。
（二）次查，被告96年8月10日下午3時20分即自桃園國際機場搭
      乘復興航空班機ＧＥ355號飛機出境，於同年9月5 日始返
      國一節，有法務部入出境資料連結系統查得被告入出境資
      料1份、復興航空公司ＧＥ355航班時刻表等資料、被告護
      照影本等資料在卷可稽，可證被告於上開告訴人遭毆打之
      時點，其人並不在國內甚明，又質諸證人即被告妹婿魏東
      色於本院證稱：本案車輛原係伊岳父所有，伊岳父於今年
      年初過世後，即移轉登記至伊工程行，由伊所有使用，本
      案案發期間前後，車輛停放伊岳父家中，該車係伊或伊太
      太或伊岳父使用，被告人均在外地未回花蓮，並未使用該
      輛車輛等情，核與被告上開所辯情節大致相符。
（三）再者，質諸證人甲○○於本院復證稱：「（問：你如何指
      認被告？）我是看口卡照片指認的。我當時僅提供車牌號
      碼給警方      ，至於警方是如何查出被告給我指認，我
      不清楚。」、「（問：對於被告入出境資料顯示，被告在
      96年8月10 日下午離開台灣，有何意見？）沒有意見。」
      、「（問：被告顯然不可能在案發時毆打你，有何意見？
      ）沒有意見。」、「（問：你是否有能指認錯誤）有可能
      ，因為當時那台車上有3、4個人一起下車，但車上還有人
      」等語，是本件應係告訴人於警詢時以口卡片指認犯嫌時
      誤指被告。
（四）綜上，可證被告所辯，應與事實相符，堪可採信，是被告
      並非傷害告訴人之犯嫌甚明。
  四、綜上，本案既查無證據足認被告有公訴人指訴之傷害犯行
      ，自應為無罪判決之諭知。
據上論斷，應依刑事訴訟法第452條、第301條第1 項，判決如主
文。
本案經檢察官許梨雯到庭執行職務
中    華    民    國    97    年    4     月    23    日
                  刑事第三庭    法  官  張嘉芬
上列正本證明與原本無異。
如對本判決不服，應於送達後10日內，向本院提出上訴狀（上訴
狀應記載具體上訴理由並應抄附繕本）告訴人或被害人如對於本
判決不服者，應具備理由請求檢察官上訴，其上訴期間之計算係
以檢察官收受判決正本之日期為準。
中    華    民    國    97    年    4     月    23    日
                                書記官


司法院資訊處製作；財團法人民間司法改革基金會備份。
